臺灣臺中地方法院刑事判決
111年度易字第917號
公  訴  人  臺灣臺中地方檢察署檢察官
被      告  詹欣憲




上列被告因業務侵占等案件，經檢察官提起公訴（110年度偵字
第37958號、111年度偵字第3959、3963、8812號），被告於準備
程序中就被訴事實為有罪之陳述，經告知簡式審判程序之旨，並
聽取公訴人、被告之意見後，經本院合議庭裁定由受命法官獨任
進行簡式審判程序，判決如下：
    主    文
詹欣憲犯如附表編號1至4所示各罪，各處如附表編號1至4所示之
宣告刑及沒收。附表編號2至4部分，應執行拘役壹佰日，如易科
罰金，以新臺幣壹仟元折算壹日。
    犯罪事實及理由
一、本案被告詹欣憲所犯者均為刑事訴訟法第273 條之1第1項所
    定死刑、無期徒刑、最輕本刑為3 年以上有期徒刑以外之罪
    ，且非高等法院管轄之第一審案件，而被告就被訴事實為有
    罪之陳述，經告知簡式審判程序之旨，並聽取被告及檢察官
    之意見後，本院合議庭裁定由受命法官獨任改行簡式審判程
    序，是本案之證據調查，依刑事訴訟法第273 條之2 規定，
    不受同法第159 條第1項、第161條之2、第161 條之3、第16
    3條之1及第164條至第170條等規定之限制，合先敘明。
二、本案犯罪事實及證據，除以下事項予以補充或更正外，其餘
    均引用檢察官起訴書之記載（如附件）：
  ㈠犯罪事實欄一㈠之記載，應更正為：詹欣憲自民國110年8月7
    日前某時起，受僱於賴詩婷，負責在臺中市烏日區之林新醫
    院6樓607之2病房，擔任賴詩婷父親之看護，為從事業務之
    人。詹欣憲於擔任看護期間，如需購買賴詩婷父親之所需物
    品，則由賴詩婷將現金交予詹欣憲，由詹欣憲購買所需物品
    後，再將購買之發票憑證拍照予賴詩婷，並將找回之款項交
    予賴詩婷，而以此為其附隨業務。於110年8月7日上午8時許
    ，賴詩婷交付新臺幣（下同）1000元予詹欣憲，用以購買其
    父親所需之尿布等日常用品，詎詹欣憲竟意圖為自己不法之
    所有，基於業務侵占之犯意，僅花費218元購買尿布後，餘
    款782元並未交予賴詩婷，且無故擅自離去，而以此方式侵
    占餘款782元。嗣於111年8月14日上午11時許，賴詩婷接獲
    林新醫院護理師通知詹欣憲無故離去，賴詩婷亦聯絡未著，
    始查知上情（110年度偵字第37958號）。
  ㈡犯罪事實一㈡第4、5行「包包1只（內有500元現金、鑰匙1串
    、悠遊卡1張【餘額約2、300元】」之記載，應更正為「米
    黃色包包1只（內有30元零錢、鑰匙1串、悠遊卡1張【餘額2
    00元】」。
  ㈢犯罪事實一㈢第4行「手機1支（價值6000元）」應更正為「手
    機1支（白色，價值6000元）」。
  ㈣犯罪事實一㈣之記載，應更正為：詹欣憲明知其並無國旅券可
    出售，竟意圖為自己不法之所有，基於詐欺取財之犯意，於
    110年10月21日凌晨0時許，在臉書「五倍券各式票券買賣交
    換分享區」社團見李日盛張貼「台北 中壢收國旅動茲券 單
    純自用感謝」訊息，即透過Messenger以暱稱「詹欣憲」向
    李日盛佯稱：其有國旅券可出售，以600元為交易價格，然
    其銀行帳戶被鎖住云云，並向李日盛要求以無摺提款方式付
    款，李日盛因陷於錯誤而同意之。李日盛遂提供其國泰世華
    銀行帳戶（帳號詳卷）之無卡提款QRCODE密碼（密碼詳卷）
    予詹欣憲以提領交易款項，詹欣憲繼而以無卡提款單筆最低
    額度為1000元為由，假意要求李日盛先匯款1000元至該帳戶
    ，待其提領後，再將400元匯還李日盛，李日盛乃匯款1000
    元至上開國泰世華銀行帳戶予詹欣憲提領。詎詹欣憲於110
    年10月21日8時22分至同日9時01分間某時，在不詳地點，提
    領完款項1000元後，即封鎖李日盛之臉書，並阻擋李日盛以
    LINE傳送之訊息，且未依約交付國旅券，李日盛始悉受騙（
    111年度偵字第8812號）。
  ㈤證據部分增列「被告詹欣憲於本院準備程序及審理時之自白
    」。
  ㈥補充理由：
  ⒈犯罪事實一㈡部分，起訴意旨載明被告竊取之包包內有500元
    現金等語，經查：告訴人李楷葶固於警詢時指稱：遭竊的米
    黃色包包內有現金500元，悠遊卡餘額為200-300元等語（見
    偵字第3963號卷第28頁），然被告於本院準備程序時陳稱：
    包包內僅有30元左右的零錢等語（見本院卷第62頁），而否
    認包包內有500元之現金；又關於被告此部分犯行之監視器
    錄影畫面（見偵字第3963號卷第33-35頁），僅能看出被告
    有於110年9月17日有竊取告訴人包包之客觀行為，並無從據
    以認定包包內之現金多寡，此部分除告訴人李楷葶之上開單
    一指述外，卷內並無其他證據可證明被告所竊取包包內確有
    500元現金，故基於罪疑唯輕原則，僅能認定被告所竊取包
    包內之現金為30元之零錢；另悠遊卡餘額部分，亦基於罪疑
    唯輕原則，僅認定餘額為200元；又告訴人李楷葶指述遭竊
    之包包為米黃色，故就上開部分均予以更正，一併指明。
  ⒉犯罪事實一㈣部分，告訴人李日盛於警詢時指稱：我於110年1
    0月21日8時22分許，提供國泰世華無卡提款的密碼給被告，
    被告LINE訊息回我在8時28分跟我說有收到，應該是涉嫌提
    領成功，我在110年10月21日9時01分許，當時我人在中央大
    學，我知道我被騙是因為傳我訊息給被告，被告都沒有回等
    語（見偵字第8812號卷第27-28頁），是關於被告此部分犯
    行之提領詐得款項1000元之時間，應認定為係於110年10月2
    1日8時22分至同日9時01分間某時提領，附此敘明。 
三、論罪科刑
  ㈠按刑法第336條第2項之侵占業務上持有物罪，以基於業務上
    之關係而持有他人之物實行侵占為要件。所謂之業務，係指
    個人基於其社會地位繼續反覆執行之事務，包括主要業務及
    其附隨之準備工作及輔助事務在內。此項附隨之事務，與其
    主要業務有直接、密切之關係者，即可包含在業務概念中，
    而認其屬於業務之範圍（最高法院106年度台上字第191號判
    決意旨參照）。查就犯罪事實一㈠部分，被告於本院準備程
    序時自稱：擔任看護期間，如賴詩婷有需要一些用品，是由
    我去購買，購買物品的錢是賴詩婷先給我1千元，由我去購
    買她父親所需之物品，我再把購買物品的發票拍給賴詩婷看
    ，如果有找回來的錢，再拿回去還給賴詩婷等語（見本院卷
    第61-62頁）；佐以卷附被告與告訴人賴詩婷之LINE對話內
    容（見偵字第37958號卷第43頁），亦可看出被告向告訴人
    賴詩婷表示要購買看護墊，不久後，被告即傳送發票予告訴
    人賴詩婷，並表示係「看護墊＋毛巾」，與被告前開所述由
    其負責購買告訴人賴詩婷之父親所需物品等情相符。堪認被
    告於擔任告訴人賴詩婷之父親看護期間，確實亦以被告自行
    購買看護所需物品為其附隨業務，是被告購買該等物品所持
    有之金錢，亦屬其業務上所持有之物。
  ㈡故核被告就犯罪事實一㈠所為，係犯刑法第336條第2項之業務
    侵占罪；就犯罪事實一㈡、㈢所為，均係犯同法第320條第1項
    之竊盜罪；就犯罪事實一㈣所為，則係犯同法第339條第1項
    之詐欺取財罪。公訴意旨認被告就犯罪事實一㈠所為，係犯
    刑法第335條之侵占罪（起訴書漏載第1項）等語，應有誤會
    ，然起訴事實同一，且此部分業經本院當庭被告可能涉犯之
    法條（見本院卷第62頁），無妨礙被告之攻擊防禦權利，爰
    依法變更起訴法條。
  ㈢被告所犯上開4罪，犯意各別，行為互殊，應分論併罰。
  ㈣按法院於審酌被告是否適用累犯規定而加重其刑時，訴訟程
    序上應先由檢察官就前階段被告構成累犯之事實，以及後階
    段應加重其刑之事項，主張並具體指出證明方法後，法院才
    需進行調查與辯論程序，而作為是否加重其刑之裁判基礎。
    前階段構成累犯事實為檢察官之實質舉證責任，後階段加重
    量刑事項為檢察官之說明責任，均應由檢察官分別負主張及
    具體指出證明方法之責。且檢察官就被告構成累犯之事實及
    應加重其刑之事項，有所主張並指出證明方法後，基於精簡
    裁判之要求，即使法院論以累犯，無論有無加重其刑，判決
    主文均無庸為累犯之諭知（最高法院110年度台上大字第566
    0號裁定意旨參照）。查被告前於109年間，因竊盜案件，經
    本院以109年度中簡字第440號判處有期徒刑3月、4月，應執
    行有期徒刑6月確定（下稱甲案）；又因竊盜案件，經本院
    以109年度中簡字第3129號判處有期徒刑3月確定（下稱乙案
    ），上開甲、乙2案，嗣經本院以110年度聲字第1547號裁定
    定應執行有期徒刑8月確定（下稱被告之前案），於110年6
    月18日徒刑執行完畢出監乙節，業據檢察官於本院審理時提
    出本院110年度聲字第1547號刑事裁定書、在監在押紀錄表
    各乙份為證（見本院卷第79-83頁），檢察官並主張被告係
    在其前案有期徒刑執行完畢後5年以內故意再犯本件有期徒
    刑之罪，符合累犯之要件，且被告於本院審理時對於上開檢
    察官所提出之資料表示沒有意見，且坦認其有於110年6月18
    日執行完畢出監之事實等語（見本院卷第75頁），是被告受
    上開前案徒刑之執行完畢後，5年以內故意再犯本案有期徒
    刑以上之罪，均為累犯。檢察官另說明：被告本案4個犯罪
    事實同屬侵害他人財產法益之犯罪類型，犯罪罪質、目的、
    手段其法益侵害結果均具有高度相似性，且被告出監後短短
    不到3個月，分別犯本案4個財產犯罪，造成4名被害人財產
    損失，足見被告遵守法律的意思及對刑法反應能力非常薄弱
    ，有加重其刑之情況等語（見本院卷第75頁）。本院審酌被
    告所犯前案與本案均為財產犯罪，且皆為故意犯，被告未能
    記取前案執行之教化，且前案甫於110年6月18日執行完畢出
    監後，短短約4月即再為本案之全部犯行，可見其有特別惡
    性，對於刑罰之反應力顯然薄弱，綜核全案情節，縱依刑法
    第47條第1項規定加重法定最低本刑，亦無罪刑不相當之情
    形，爰均依刑法第47條第1項之規定，加重其刑（依刑事裁
    判書類簡化原則，判決主文不記載累犯）。
  ㈤按刑之量定，為求個案裁判之妥當性，法律固賦予法院裁量
    權，但此項裁量權之行使，除應依刑法第57條規定，審酌行
    為人及其行為等一切情狀，為整體之評價，並應顧及比例原
    則與平等原則，使罪刑均衡，輕重得宜，以契合社會之法律
    感情。刑法第59條規定犯罪之情狀顯可憫恕，認科以最低度
    刑仍嫌過重者，得酌量減輕其刑，其所謂「犯罪之情狀」，
    與同法第57條規定科刑時應審酌之一切情狀，並非有截然不
    同之領域，於裁判上酌減其刑時，應就犯罪一切情狀（包括
    第57條所列舉之10款事項），予以全盤考量，審酌其犯罪有
    無可憫恕之事由（即有無特殊之原因與環境，在客觀上足以
    引起一般人之同情，以及宣告法定最低度刑，是否猶嫌過重
    等等），以為判斷。而業務侵占罪係法定本刑6月以上5年以
    下有期徒刑之罪，然同為業務侵占，犯罪情節未必盡同，造
    成危害社會之程度自屬有異，法律科處此類犯罪，所設之法
    定最低本刑卻同為6月以上有期徒刑，不可謂不重，於此情
    形，倘依其情狀處以適當徒刑，即足以懲儆，並可達防衛社
    會之目的者，自非不可依客觀之犯行與主觀之惡性二者加以
    考量其情狀，是否有可憫恕之處，適用刑法第59條之規定酌
    量減輕其刑，期使個案裁判之量刑，能斟酌至當，符合比例
    原則。查被告所犯犯罪事實一㈠之業務侵占罪，固值非難，
    惟被告侵占之現金僅782元，價值非鉅，且被告於犯罪後坦
    承犯行，雖被告未能與告訴人賴詩婷達成和解，然從被告此
    部分犯罪之手段、情節及告訴人賴詩婷受損害等情節觀之，
    倘仍遽處以法定最輕本刑，猶失之過苛，顯有情輕法重之情
    形，且難謂符合罪刑相當性及比例原則，是其犯罪情狀相較
    於法定之重刑，在客觀上顯有情輕法重而堪以憫恕之處，爰
    依刑法第59條之規定，就被告此部分犯行酌量減輕其刑，並
    依法先加後減之。
  ㈥爰以行為人之責任為基礎，審酌被告正值青壯，其不思以正
    當途徑獲取財物，貪圖利益為本案犯行，侵害他人之財產法
    益，所為殊值非難。兼衡被告坦承全部犯行，然僅有返還告
    訴人李日盛400元（見偵字第8812號卷第45頁），被告本案
    各次犯行所不法取得財物之多寡，及被告自稱高職畢業，從
    事醫療業，月收入26000元，未婚，無須扶養小孩之智識程
    度及生活經濟狀況等一切情狀(見本院卷第76頁)，分別量處
    如附表編號1至4所示之刑，並就附表編號2至4部分，定其應
    執行之刑如主文所示，暨均諭知易科罰金之折算標準，以資
    懲儆。
四、沒收部分
  ㈠按犯罪所得，屬於犯罪行為人者，沒收之；於全部或一部不
    能沒收或不宜執行沒收時，追徵其價額；犯罪所得已實際合
    法發還被害人者，不予宣告沒收或追徵，刑法第38條之1第1
    項前段、第3項、第5項分別定有明文。
  ㈡查被告本案侵占之財物即現金782元，所竊得之物品即米黃色
    包包（內有30元零錢、鑰匙1串、餘額200元之悠遊卡1張）
    及IPHONE7 PLUS手機1支，以及所詐取之財物即現金1000元
    ，均為被告本案之犯罪所得；其中詐取之現金1000元部分，
    被告已返還告訴人李日盛400元，此有贓物認領保管單可參
    （見偵字第8812號卷第25頁）。除已經返還之400元部分不
    予宣告沒收外，其餘犯罪所得均未返還本案告訴人等，且均
    未扣案，故皆應依刑法第38條之1第1項前段、第3項規定，
    諭知沒收，如全部或一部不能沒收或不宜執行沒收時，追徵
    其價額。
  ㈢至於宣告多數沒收部分，依刑法第40條之2第1項規定，應併
    執行之，且毋庸於主文諭知「沒收部分併執行之」（臺灣高
    等法院暨所屬法院105年11月16日105年法律座談會刑事類提
    案類第10號審查意見參照）。　　
據上論斷，依刑事訴訟法第273 條之1第1項、第299 條第1項前
段、第300條，判決如主文。　
本案經檢察官張文傑提起公訴，檢察官張凱傑到庭執行職務。
中　　華　　民　　國　　111 　年　　6 　　月　　29　　日
                  刑事第十六庭  法  官  陳怡君
以上正本證明與原本無異。
如不服本判決應於收受送達後20日內向本院提出上訴書狀，並應
敘述具體理由；其未敘述上訴之理由者，應於上訴期間屆滿後20
日內向本院補提理由書（均須按他造當事人之人數附繕本）「切
勿逕送上級法院」。
告訴人或被害人如不服判決，應備理由具狀向檢察官請求上訴，
上訴期間之計算，以檢察官收受判決正本之日起算。
                                書記官  蔡明純
中　　華　　民　　國　　111 　年　　6 　　月　　29　　日
◎附錄本案論罪科刑法條
中華民國刑法第320條
意圖為自己或第三人不法之所有，而竊取他人之動產者，為竊盜
罪，處5年以下有期徒刑、拘役或50萬元以下罰金。
意圖為自己或第三人不法之利益，而竊佔他人之不動產者，依前
項之規定處斷。
前二項之未遂犯罰之。

中華民國刑法第336條
對於公務上或因公益所持有之物，犯前條第1項之罪者，處1年以
上7年以下有期徒刑，得併科15萬元以下罰金。
對於業務上所持有之物，犯前條第1項之罪者，處6月以上5年以
下有期徒刑，得併科9萬元以下罰金。
前二項之未遂犯罰之。

中華民國刑法第339條
（普通詐欺罪）
意圖為自己或第三人不法之所有，以詐術使人將本人或第三人之
物交付者，處5年以下有期徒刑、拘役或科或併科50萬元以下罰
金。
以前項方法得財產上不法之利益或使第三人得之者，亦同。
前二項之未遂犯罰之。

◎附表
編號 犯罪事實 宣告刑及沒收 1 犯罪事實一㈠ 詹欣憲犯業務侵占罪，處有期徒刑肆月，如易科罰金，以新臺幣壹仟元折算壹日；未扣案之犯罪所得新臺幣柒佰捌拾貳元沒收，於全部或一部不能沒收或不宜執行沒收時，追徵其價額  2 犯罪事實一㈡ 詹欣憲犯竊盜罪，處拘役貳拾伍日，如易科罰金，以新臺幣壹仟元折算壹日；未扣案之犯罪所得即米黃色包包壹個、零錢參拾元、鑰匙壹串及面額貳佰元之悠遊卡壹張均沒收，於全部或一部不能沒收或不宜執行沒收時，追徵其價額。 3 犯罪事實一㈢ 詹欣憲犯竊盜罪，處拘役伍拾伍日，如易科罰金，以新臺幣壹仟元折算壹日；未扣案犯罪所得即手機壹支（廠牌及型號：IPHONE7 PLUS，白色）沒收，於全部或一部不能沒收或不宜執行沒收時，追徵其價額。 4 犯罪事實一㈣ 詹欣憲犯詐欺取財罪，處拘役參拾伍日，如易科罰金，以新臺幣壹仟元折算壹日；未扣案之犯罪所得新臺幣陸佰元沒收，於全部或一部不能沒收或不宜執行沒收時，追徵其價額。 
◎附件
臺灣臺中地方檢察署檢察官起訴書                      攝股
                                    110年度偵字第37958號
                                     111年度偵字第3959號
                                     111年度偵字第3963號
                                     111年度偵字第8812號
　　被　　　告　詹欣憲　男　30歲（民國00年0月00日生）
　　　　　　　　　　　　住彰化縣○○鎮○○路00號
                        （另案在法務部○○○○○○○○○                          ○○執行中）
　　　　　　　　　　　　國民身分證統一編號：Z000000000號
上列被告因竊盜等案件，業經偵查終結，認應提起公訴，茲將犯
罪事實及證據並所犯法條分敘如下：
　　　　犯罪事實
一、詹欣憲前因竊盜案件，經法院分別判處有期徒刑3月（判2次
    ）、4月、3月確定，嗣經合併定應執行有期徒刑8月確定，
    甫於民國110年6月18日執行完畢。詎其仍不知悔改，為下列
    犯行：
    ㈠詹欣憲自110年8月7日前某時起，受僱賴詩婷在臺中市烏日
      區之林新醫院6樓607之2房，負責賴詩婷父親之看護工作
      。緣於110年8月7日上午8時許，賴詩婷交付新臺幣（下同
      ）1000元予詹欣憲，用以購買賴詩婷父親所需之尿布等日
      常用品，詎詹欣憲竟意圖為自己不法之所有，僅花費218
      元購買尿布後，即將餘款782元侵占入己。嗣於111年8月1
      4日上午11時許，賴詩婷接獲林新醫院護理師通知詹欣憲
      無故離去，賴詩婷亦聯絡未著，始查知上情（110年度偵
      字第37958號）。
    ㈡詹欣憲意圖為自己不法之所有，並基於竊盜之犯意，於110
      年9月17日上午9時10分許，在臺中市○○區○○街00號日租套
      房內，徒手竊取房務人員李楷葶所有、放置在廚房桌子上
      之包包1只（內有500元現金、鑰匙1串、悠遊卡1張【餘額
      約2、300元】）得手。嗣經李楷葶發現失竊而報警處理，
      經警調閱監視錄影畫面始查知上情（111年度偵字第3963
      號）。
    ㈢詹欣憲意圖為自己不法之所有，並基於竊盜之犯意，於110
      年10月3日凌晨0時55分許，在臺中市○區○○路000○0號金富
      貴樂透彩券行內，徒手竊取該彩券行所有、為施亭宇所管
      領之IPHONE 7 PLUS手機1支（價值6000元）得手，變賣得
      款1000元。嗣經施亭宇發現失竊而報警處理，經警調閱監
      視錄影畫面始查知上情（111年度偵字第3959號）。
    ㈣詹欣憲明知其並無國旅券可出售，竟意圖為自己不法之所
      有，基於詐欺取財之犯意，於110年10月21日凌晨0時許，
      在臉書「五倍券各式票券買賣交換分享區」社團見李日盛
      張貼「台北 中壢收國旅動茲券 單純自用感謝」訊息，即
      透過Messenger以暱稱「詹欣憲」向李日盛佯稱其有國旅
      券可出售，並與李日盛約定以600元之代價交易，詹欣憲
      復向李日盛誆稱其銀行帳戶遭鎖住，李日盛遂同意提供其
      國泰世華銀行帳號000-000000000000號帳戶之無卡提款QR
      CODE密碼予詹欣憲以提領交易款項，繼而以無卡提款單筆
      最低額度為1000元為由，要求李日盛先匯款1000元，待其
      提領後，再將400元匯還李日盛，致李日盛陷於錯誤，匯
      款1000元至上開國泰世華銀行帳戶予詹欣憲提領。嗣詹欣
      憲提領完款項後即封鎖李日盛之臉書亦無回應，李日盛始
      悉受騙（111年度偵字第8812號）。
二、案經賴詩婷訴由臺中市政府警察局烏日分局、李楷葶訴由臺
    中市政府警察局第六分局、施亭宇訴由臺中市政府警察局第
    三分局、李日盛訴由高雄市政府警察局三民第一分局報告偵
    辦。
　　　　證據並所犯法條
一、證據清單：
㈠犯罪事實一、㈠部分（110年度偵字第37958號）：
編號 證　據　內　容 待  證  事  實 1 被告詹欣憲於本署偵查中之自白 被告所為犯罪事實一、㈠之犯罪事實 2 證人即告訴人賴詩婷於警詢時之指述 被告所為犯罪事實一、㈠之犯罪事實 3 員警之職務報告、指認犯罪嫌疑人紀錄表、被告與告訴人之LINE交談紀錄擷圖 被告所為犯罪事實一、㈠之犯罪事實 
㈡犯罪事實一、㈡部分（110年度偵字第3963號）：
編號 證　據　內　容 待  證  事  實 1 被告詹欣憲於本署偵查中之部分自白 被告竊取告訴人李楷葶所有、放置在廚房桌子上之包包1只，及包包內有鑰匙1串、悠遊卡1張【餘額約不到100元】、零錢2、30元之事實 2 證人即告訴人李楷葶於警詢時之指述 被告所為犯罪事實一、㈡之犯罪事實 3 臺中市政府警察局第六分局西屯派出所受（處）理案件證件證明單、受理各類案件紀錄表、監視錄影擷取翻拍照片4張 被告所為犯罪事實一、㈡之犯罪事實 
㈢犯罪事實一、㈢部分（110年度偵字第3959號）：
編號 證　據　內　容 待  證  事  實 1 被告詹欣憲於本署偵查中之自白 被告所為犯罪事實一、㈢之犯罪事實 2 證人即告訴人施亭宇於警詢時之指述 被告所為犯罪事實一、㈢之犯罪事實 3 員警之職務報告、指認犯罪嫌疑人紀錄表、現場照片6張 被告所為犯罪事實一、㈢之犯罪事實 
㈣犯罪事實一、㈣部分（110年度偵字第8812號）：
編號 證　據　內　容 待  證  事  實 1 被告詹欣憲於本署偵查中之自白 被告所為犯罪事實一、㈣之犯罪事實 2 證人即告訴人李日盛於警詢時之指述 被告所為犯罪事實一、㈣之犯罪事實 3 證人龐士韋於警詢時之證述 被告所為犯罪事實一、㈣之犯罪事實 3 高雄市政府警察局三民第一分局扣押筆錄、扣押物品目錄表、贓物認領保管單、內政部警政署反詐騙諮詢專線紀錄表、被告與告訴人之LINE交談紀錄擷圖 被告所為犯罪事實一、㈣之犯罪事實 
二、核被告所為，就犯罪事實一、㈠部分，係犯刑法第335條之侵
    占罪嫌；就犯罪事實一、㈡、㈢部分，係犯刑法第320條第1項
    之竊盜罪嫌；就犯罪事實一、㈣部分，係犯刑法第339條第1
    項之詐欺取財罪嫌。又被告所犯上開2次竊盜犯行間，犯意
    各別，另被告所犯前揭侵占、竊盜、詐欺罪間，犯意有別，
    行為互殊，請予分論併罰。又被告前受有期徒刑之執行完畢
    (有本署刑案資料查註紀錄表可參)後，5年以內故意再犯本
    件有期徒刑以上之罪，為累犯，請依刑法第47條第1項規定
    ，酌予加重其刑。至被告就犯罪事實一、㈠所侵占之財物，
    就犯罪事實一、㈡、㈢所竊得之物品及變賣犯罪事實一、㈢之
    手機得款1000元，就犯罪事實一、㈣所詐欺所得之財物，均
    係其犯罪所得，除犯罪事實一、㈣詐欺所得款項已實際合法
    發還告訴人李日盛400元（有贓物認領保管單1 紙在卷可參
    ），爰不予聲請宣告沒收或追徵，其餘均請依刑法第38條之
    1第1項、第3項之規定沒收或追徵其價額。
三、依刑事訴訟法第251條第1項提起公訴。
　　此　 致
臺灣臺中地方法院
中　　華　　民　　國　 111　　年　　3 　　月　　18　　日
                              檢  察  官  張文傑
本件正本證明與原本無異
中　　華　　民　　國　 111　　年　　4 　　月　　15　　日
                              書  記  官  林瑋婷
附錄本案所犯法條全文
中華民國刑法第320條
意圖為自己或第三人不法之所有，而竊取他人之動產者，為竊盜
罪，處 5 年以下有期徒刑、拘役或 50 萬元以下罰金。
意圖為自己或第三人不法之利益，而竊佔他人之不動產者，依前
項之規定處斷。
前二項之未遂犯罰之。
中華民國刑法第335條
意圖為自己或第三人不法之所有，而侵占自己持有他人之物者，
處 5 年以下有期徒刑、拘役或科或併科 3 萬元以下罰金。
前項之未遂犯罰之。
中華民國刑法第339條
（普通詐欺罪）
意圖為自己或第三人不法之所有，以詐術使人將本人或第三人之
物交付者，處 5 年以下有期徒刑、拘役或科或併科 50 萬元以
下罰金。
以前項方法得財產上不法之利益或使第三人得之者，亦同。
前二項之未遂犯罰之。